臺灣桃園地方法院民事裁定
111年度司繼字第650號
聲  請  人  財政部國有財產署北區分署

法定代理人  郭曉蓉  
代  理  人  張珈嫚  
被  繼承人  李宗政(亡)


上列聲請人聲請酌定代管遺產之管理報酬費用事件，本院裁定如
下：
    主      文
聲請人管理被繼承人之遺產報酬合計為新臺幣壹仟伍佰貳拾參元
，由被繼承人李宗政之遺產負擔。
聲請人管理被繼承人之遺產代墊費用合計為新臺幣參仟零陸拾貳
元，由被繼承人李宗政之遺產負擔。
聲請程序費用新臺幣壹仟元由被繼承人李宗政之遺產負擔。
    理      由
一、按遺產管理人得請求報酬，其數額由親屬會議按其勞力及其
    與被繼承人之關係酌定之；親屬會議不能召開或召開有困難
    時，依法應經親屬會議處理之事項，由有召集權人聲請法院
    處理之，民法第1183條、第1132條第2項前段規定甚明。次
    按，關於遺產管理、分割及執行遺囑之費用，由遺產中支付
    之，民法第1150條前段亦有明文。復按法院選任之遺產管理
    人之報酬，應按遺產管理人與被繼承人之關係、管理事務之
    繁簡、遺產狀況及其他情形斟酌定之，此觀民法第1183條與
    家事事件法第141條準用第153條規定甚明。末按遺產管理人
    應作成管理財產目錄，並應經公證人公證，其費用由被繼承
    人之財產負擔之，家事事件法第141條準用同法第148條規定
    。
二、本件聲請意旨略以：被繼承人李宗政於民國（下同）107年1
    2月28日死亡，聲請人前經本院以109年度司繼字第369號民
    事裁定選任為被繼承人李宗政之遺產管理人。依民法第1183
    條規定，遺產管理人得請求報酬，其數額由親屬會議按其勞
    力及與繼承人之關係酌定之，惟本案並無親屬會議可資酌定
    報酬數額，爰依民法第1132條及財政部訂頒「代管無人承認
    繼承遺產作業要點」第13條第4款、第5款之規定，聲請本院
    酌定被繼承人遺產現值1.5%及遺產管理代墊費用。因被繼承
    人名下遺有社會局移交之現金新臺幣（下同）1萬4,238元與
    郵局存款8萬7,307元，合計為10萬1,545元，故聲請人之管
    理報酬按上開遺產價值100分之1.5計算應為1,523元。又代
    管期間聲請人共墊付之必要費用差旅費、閱卷費、公示催告
    聲請費、登報費、公證費等，合計為3,062元，為此請求核
    定代管被繼承人遺產之管理報酬及管理期間之墊付費用等語
    。
三、經查，本件聲請人主張其經本院109年度司繼字第369號民事
    裁定選任為被繼承人李宗政之遺產管理人乙節，業據提出本
    院109年度司繼字第369號民事裁定暨確定證明書等件影本為
    證，並經本院調閱前開卷宗查核屬實，堪予認定。次查，被
    繼承人李宗政之遺產亦經本院109年度司繼字第369號民事裁
    定、109年度司家催字第144號裁定對其大陸地區以外繼承人
    、債權人及受遺贈人為公示催告，此亦經本院調閱上開卷宗
    查核無誤。茲本院審酌聲請人所述管理被繼承人李宗政遺產
    事務之過程及證明文件，並參照財政部訂頒「代管無人承認
    繼承遺產作業要點」第13條第4款之規定，酌定其遺產管理
    報酬為遺產現值之百分之一點五應屬適當，而被繼承人李宗
    政之遺產為現金101,545元，以遺產現值之百分之一點五即1
    ,523元（元以下四捨五入）核定為遺產管理報酬。而聲請人
    主張於代管遺產期間，因管理遺產而墊付之費用3,062元乙
    節，業據聲請人提出財政部國有財產署北區分署桃園辦事處
    接管墊付費用明細表、財政部國有財產署北區分署原始憑證
    黏存單、支出憑證黏貼單及公證費收據等件影本在卷可稽，
    應予准許，爰裁定如主文。另本件聲請費1,000元，已另於
    首揭主文第三項中諭知，併予敘明。
四、如不服本裁定應於送達後10日內向本院提出抗告狀，並應繳
    納抗告裁判費新臺幣1,000 元整。
中　　華　　民　　國　　111 　年　　4 　　月　　6 　　日
                   家事法庭司法事務官　蔡淑蘭
以上正本係照原本作成。